【裁判字號】    99,附民,191
【裁判日期】    990514
【裁判案由】    妨害性自主
【裁判全文】
臺灣板橋地方法院刑事附帶民事訴訟判決
原      告  許００  真實姓名.
訴訟代理人  許００  真實姓名.
被      告  甲○○
上列被告因九十九年度訴字第一九一號妨害性自主案件，經原告
提起附帶民事訴訟，本院判決如下：
    主  文
被告應給付原告新台幣壹拾伍萬元。
原告其餘之訴駁回。                                                        
訴訟費用由原告負擔五分之三，被告負擔五分之二。
本判決第一項得假執行。
    事  實                                              
甲、原告方面：                                                            
一、聲明：被告應給付原告新臺幣（下同）五十萬元。
二、陳述：                                              
    被告甲○○於民國九十八年二月十三日上午八時三十分許，
    在臺北縣板橋市○○路中山國小旁公車站牌處，與原告許０
    ０搭訕、聊天，而得知原告有心智缺陷，對外界事物之認知
    、判斷能力有欠缺，認有機可乘，竟於同日下午約五時許，
    在該公車站牌等候下班返家之原告，並基於猥褻之犯意，利
    用原告心智缺陷而不知抗拒之機會，佯稱原告頭髮很香、欲
    追求原告云云，並拉原告進入該公車站牌旁之簡易公園內，
    先於公園椅子上拉起原告衣服，撫摸並親吻原告胸部，嗣因
    恐遇熟人，隨續承前揭同一猥褻之犯意，將原告拉至該公園
    男廁內，褪去原告褲子，以其手指撫摸原告下體，並以自己
    之生殖器碰觸原告下體，對原告為猥褻之行為，以滿足其性
    慾。原告因被告不法侵害，身心均痛苦異常，爰依侵權行為
    損害賠償請求權之法律關係請求慰撫金，求為判決如訴之聲
    明所示。
三、證據：引用刑事訴訟案件卷證。                                          
乙、被告方面：                                                            
一、聲明：請求駁回原告之訴。
二、陳述：被告係得原告同意，並未為原告指訴之犯行。
三、證據：引用刑事訴訟案件卷證。                                          
    理  由                                              
一、被告於九十八年二月十三日下午五時許，在臺北縣板橋市○
    ○路中山國小旁公車站牌處，利用原告有心智缺陷，對外界
    事物之認知、判斷能力有欠缺，基於猥褻之犯意，在公園椅
    子上拉起原告衣服，撫摸並親吻原告胸部，嗣將原告拉至該
    公園男廁內，褪去原告褲子，以其手指撫摸原告下體，並以
    自己之生殖器碰觸原告下體，對原告為猥褻之行為，以滿足
    其性慾之事實，業據本院九十八年度訴字第四五０一號刑事
    判決審認明確並論處罪刑，依刑事訴訟法第五百條前段規定
    ，應認原告之主張為真實。
二、按因犯罪而受損害之人，於刑事訴訟程序中得提起附帶民事
    訴訟，對於被告請求回復其損害，為刑事訴訟法第四百八十
    七條第一項所明定。又「不法侵害他人之身體、健康、名譽
    、自由、信用、隱私、貞操，或不法侵害其他人格法益而情
    節重大者，被害人雖非財產上之損害，亦得請求賠償相當之
    金額。」民法第一百九十五條亦有明定。從而本件原告本於
    上揭規定，以被告對原告之猥褻行為，嚴重影響原告之身心
    發展，對原告之人格法益造成精神上之損害，請求被告賠償
    非財產上損害，應屬正當。爰審酌被告為本件侵權行為實施
    之態樣、內容、侵害行為之場合，並參酌被告國中畢業，現
    為工人，月入約一萬元；原告為啟智學校畢業，現在某藥妝
    店工作，家中為此事而遷離，及兩造之社會地位、經濟狀況
    、智識經驗及原告精神上所受痛苦程度等一切情狀，認原告
    請求被告給付非財產上之損害五十萬元顯屬過高，應以十五
    萬元為相當，至於逾此部分之請求，為無理由，應予駁回。
三、本件事證已臻明確，兩造其餘攻擊防禦之方法，核無礙於本
    院前揭認定，爰不另贅予論駁，附此敘明。
四、本判決所命給付之金額未逾五十萬元，依民事訴訟法第三百
    八十九條第一項第五款之規定，本院依職權宣告假執行。
據上論結，本件原告之訴為一部有理由，一部無理由，依刑事訴
訟法第五百零二條第二項、第四百九十一條第十款，民事訴訟法
第七十九條，第三百八十九條第一項第五款，判決如主文。
中    華    民    國    99    年    5     月    14    日
                  刑事第五庭  審判長法  官  鄭水銓
                                    法  官  黎錦福            
                                    法  官  黃苙荌            
以上正本證明與原本無異。
對於本判決如不服，非對刑事判決上訴時不得上訴，並應於送達
後十日內向本院提出上訴狀。
                                    書記官  許清秋                
中    華    民    國    99    年    5     月    20    日

司法院資訊處製作；財團法人民間司法改革基金會備份。
